【裁判字號】    99,易,1642
【裁判日期】    990629
【裁判案由】    毒品危害防制條例
【裁判全文】
臺灣臺北地方法院刑事判決              99年度易字第1642號
公  訴  人  臺灣臺北地方法院檢察署檢察官
被      告  甲○○
上列被告因毒品危害防制條例案件，經檢察官提起公訴（99年度
毒偵字第1859號），本院判決如下：
    主  文
甲○○施用第二級毒品，累犯，處有期徒刑捌月。扣案第二級毒
品甲基安非他命壹包（原淨重零點零八二零公克，取樣零點零零
零二公克鑑驗用罄，驗餘淨重零點零八一八公克）沒收銷燬之，
外包裝袋壹個（重零點二公克）沒收。
    事  實
一、甲○○曾因施用毒品案件，經本院以95年度毒聲字第760 號
    裁定送觀察、勒戒後，認無繼續施用毒品之傾向，經臺灣臺
    北地方法院檢察署檢察官於民國96年2 月13日以95年度毒偵
    字第2701號處分不起訴確定，甲○○即於96年2 月16日執行
    完畢釋放出所。又犯施用第二級毒品案件，經本院以98年度
    易字第3732號刑事判決判處有期徒刑5 月，並於99年2 月22
    日確定（現在監執行中）。復因施用毒品案件，經臺灣臺北
    地方法院檢察署檢察官於99年3 月31日以99年度毒偵字第91
    8 號提起公訴，現在本院99年度易字第1006號審理中。甲○
    ○另因放火燒燬建築物、臺灣地區與大陸地區人民關係條例
    等案件，經本院分別以94年度訴字第1003號刑事判決判處有
    期徒刑2 年6 月、95年度易字第457 號刑事判決判處有期徒
    刑3 月，先後於95年4 月28日、95年11月6 日確定在案，後
    案嗣經本院97年度聲減字第14號裁定減刑減為有期徒刑1 月
    又15日，2 案應合併執行有期徒刑2 年7 月；甲○○於95年
    7 月21日入監執行，於97年9 月26日縮短刑期假釋出監，假
    釋期間付保護管束，保護管束期間迄98年2 月4 日屆滿，假
    釋未經撤銷，視為執行完畢。
二、詎甲○○仍不知悛悔，復基於施用第二級毒品甲基安非他命
    之犯意，於99年4 月28日經警採尿回溯前96小時內某時，在
    不詳處所，以不詳方式，施用第二級毒品甲基安非他命。嗣
    於99年4 月28日晚間7 時許，為警在臺北市○○區○○路4
    段109 巷17號1 樓攔檢查獲，並扣得甲基安非他命1 包（原
    淨重0.0820公克，取樣0.0002公克鑑驗用罄，驗餘淨重0.08
    18公克，包裝袋重0.2 公克），始查悉上情。
三、案經臺北市政府警察局松山分局移請臺灣臺北地方法院檢察
    署檢察官偵查起訴。
    理  由
一、訊據被告甲○○矢口否認於99年4 月間有何施用第二級毒品
    之犯行，於偵訊時及本院訊問時辯稱：扣案毒品係伊妹妹帶
    朋友來伊住處用毒品所留下的，扣案毒品非伊所有云云（見
    本院卷第16頁反面、偵查卷第8 、32頁）。惟查，被告為警
    查獲後所採集之尿液，經以氣相層析質譜儀檢驗結果，呈甲
    基安非他命陽性反應，此有臺灣尖端先進生技醫藥股份有限
    公司濫用藥物檢驗報告附卷可稽（見偵查卷第47頁），按尿
    液毒品檢驗如以免疫分析法篩驗，有可能因藥品交叉反應而
    在尿液中產生偽陽性之毒品反應，但若以氣相層析質譜儀分
    析法確認，則可完全排除偽陽性反應，為法務部調查局第六
    處87年9 月22日發技(1)字第87071491號函所揭示見解，則
    被告之尿液既呈高濃度之甲基安非他命反應，則被告應於採
    尿前有施用毒品之犯行。且按安非他命經口服投與後，約70
    ％於20小時內自尿中排出，約90％於96小時內自尿中排出，
    如僅憑尿液中呈安非他命陽性反應，並無法確實推算吸食時
    間距採集時間之長短，惟依上述資料推斷，最長可能不會超
    過4 日，有行政院衛生署藥物食品檢驗局81藥檢壹字第0011
    56號函可憑。是被告於99年4 月28日採尿前回溯96小時內某
    時，應有施用第二級毒品安非他命之犯行。再者，被告為警
    查獲時，在住處客廳桌子底下查獲米黃色結晶體1 包（原淨
    重0.0820公克，取樣0.0002公克鑑驗用罄，驗餘淨重0.0818
    公克，包裝袋重0.2 公克），經交通部民用航空局航空醫務
    中心以氣相層析質譜儀法鑑驗結果，確含第二級毒品甲基安
    非他命成分無誤，此有該中心出具之毒品鑑定書1 份在卷足
    憑（見本院卷第14頁），亦可佐證被告有施用第二級毒品甲
    基安非他命之犯行明確。被告固空言否認並以前揭情詞置辯
    ，然被告無從解釋何以驗尿報告呈高濃度之甲基安非他命陽
    性反應。又核被告於警詢時係辯稱：「於99年4 月25日晚上
    23時許綽號大豬之男子到我家中找我聊天，然後他離開之前
    有把手伸進去桌子底下，然後匆忙離開，我覺得他當時是將
    該安非他命丟入裡面，但是我沒有查看」云云（見偵查卷第
    7 頁），前後陳述不一致，顯係卸責之詞。況且無論綽號「
    大豬」之男子或伊妹妹之朋友，被告從未提出任何證據以供
    本院調查，自難認為事實。再查，被告曾因施用毒品案件，
    經本院以95年度毒聲字第760 號裁定送觀察、勒戒後，認無
    繼續施用毒品之傾向，經臺灣臺北地方法院檢察署檢察官於
    96年2 月13日以95年度毒偵字第2701號處分不起訴確定，被
    告即於96年2 月16日執行完畢釋放出所等情，有臺灣高等法
    院被告前案紀錄表附卷可參（見本院卷第18至26頁），是被
    告於前次觀察勒戒執行完畢釋放後，5 年以內再犯本案施用
    毒品之罪，無庸再送觀察勒戒，應逕科以刑罰處罰。綜上，
    本案事證明確，被告施用第二級毒品之犯行，洵堪認定，應
    予依法論罪科刑。
二、核被告所為，係犯毒品危害防制條例第10條第2 項施用第二
    級毒品罪。其持有第二級毒品之低度行為為施用毒品之高度
    行為所吸收，不另論罪。查被告曾因放火燒燬建築物、臺灣
    地區與大陸地區人民關係條例等案件，先後本院於以94年度
    訴字第1003號刑事判決判處有期徒刑2 年6 月、有期徒刑3
    月，分別確定在案，後案經本院97年度聲減字第148 號裁定
    減刑減為有期徒刑1 月又15日，合併應執行有期徒刑2 年7
    月；被告於95年7 月21日入監執行，於97年9 月26日縮短刑
    期假釋出監，假釋期間付保護管束，保護管束期間迄98年2
    月4 日屆滿，假釋未經撤銷，視為執行完畢等情，有臺灣高
    等法院被告前案紀錄表附卷可參（見本院卷第18至26頁），
    是被告於前次徒刑之執行完畢後，5 年以內故意再犯本案有
    期徒刑以上之罪，為累犯，應依法加重其刑。爰審酌：被告
    曾因施用毒品而觸法，經觀察勒戒執行完畢、法院判處有期
    徒刑5 月及檢察官起訴，已有3 次施用毒品前案紀錄，仍不
    知悔悟，再犯本案施用毒品之罪；且施用毒品非但戕害身心
    ，亦可能因此危害社會秩序；又被告犯罪後，飾詞否認，毫
    無悔意等一切情狀，量處如主文所示之刑，以示懲儆。
三、又查，扣案米黃色結晶體1 包（原淨重0.0820公克，取樣0.
    0002公克鑑驗用罄，驗餘淨重0.0818公克），既含毒品危害
    防制條例第2 條第2 項第2 款所定第二級毒品甲基安非他命
    成分，業如前述，爰依毒品危害防制條例第18條第1 項前段
    之規定，併予沒收銷燬之。至前開毒品之包裝袋1 個（重0.
    2 公克），係被告所有、供保存毒品以利施用犯罪所用之物
    ，亦如前述，爰依刑法第38條第1 項第2 款規定，併予宣告
    沒收。
據上論斷，應依刑事訴訟法第284 條之1 、第299 條第1 項前段
，毒品危害防制條例第10條第2 項、第18條第1 項前段，刑法第
47條第1 項、第38條第1 項第2 款，判決如主文。
本案經檢察官葉芳秀到庭執行職務。
中    華    民    國    99    年    6     月    29    日
                  刑事第六庭  法  官  林晏如
上正本與原本無異。
如不服本判決，應於判決送達後10日內，向本院提出上訴狀。
                              書記官  楊盈茹
中    華    民    國    99    年    6     月    29    日
附錄本案論罪科刑法條全文：
毒品危害防制條例第10條
施用第一級毒品者，處6 月以上5 年以下有期徒刑。
施用第二級毒品者，處3 年以下有期徒刑。

司法院資訊處製作；財團法人民間司法改革基金會備份。
